# Umgebungen umgibt unglaubliches

Lesen Sie das ["Environments"](https://adv-r.hadley.nz/environments.html)-Kapitel aus *Advanced R Programming* aufmerksam durch. 

Bearbeiten Sie die folgenden, teilweise von dort übernommenen Aufgaben:

a) Inwiefern unterscheiden sich in R Listen (`list`) von `environment`s?
b) Wo suchen `ls()` und `rm()` wenn nicht explizit ein `environment` angegeben wird?
c) Wo legt `<-` eine (neue) `binding` an? Wo `<<-`?
d) Schreiben sie eine modifizierte Version `anywhere()` der Funktion `where()` aus dem `pryr`-Paket (**nicht** der im Buch definierten Funktion `where`), die *alle* Umgebungen im Suchpfad die eine Variable des gegebenen Namens enthalten in Form einer Liste zurückgibt. Überprüfen Sie ihre Implementation mit `test-env-anywhere.R`.

```{r, a}
# 1) Eindeutige und einzigartige Namen fuer die Objekte als Voraussetzung
# 2) Nicht geordnet
# 3) Environments haben eine Elternumgebung im Gegensatz zu den Listen
# 4) Waehrend die Listen die den Objekten zugewiesenen Werte selbst enthalten, 
# wird hier nur "gezeigt", wo die Werte der Objekte gespeichert werden
```

```{r, b}
# In globalenv()
```

```{r, c}
# "<-" in der aktuellen Umgebung
# "<<-" in der Elternumgebung der aktuellen Umgebung
```

```{r, d}
anywhere <- function(name, env = parent.frame()) {
  
  stopifnot(is.character(name), length(name) == 1)
  
  env <- pryr:::to_env(env)
  
  env_as_list <- list()
  
  if (identical(env, emptyenv()))  return(env_as_list)
  
  if (exists(name, env, inherits = FALSE)) env_as_list <- c(env_as_list, env)
  
  env_as_list <- c(env_as_list, anywhere(name, parent.env(env)))
  
  
} 

library(testthat)

context("anywhwere")

e0 <- list2env(list(t = 0))
e1 <- list2env(list(x = 1))
e2 <- list2env(list(t = 2))
t <- 3
parent.env(e0) <- e1
parent.env(e1) <- e2
# so: e0 is child of e1 is child of e2 is child of .GlobalEnv

test_that("anywhere has basic functionality", {
  expect_is(
    test1 <- anywhere(name = "t", env = e0),
    "list"
  )
  expect_identical(
    test1,
    list(e0, e2, globalenv(), baseenv())
  )
  expect_identical(
    anywhere("t"),
    list(globalenv(), baseenv())
  )
})

test_that("anywhere deals with errors & failures", {
  expect_identical(
    anywhere("nothing_found", env = emptyenv()),
    list()
  )
  # these should be error messages you trigger via input checks:
  expect_error(
    anywhere(23, env = e0)
  )
  expect_error(
    anywhere(c("t", "x"), env = e0)
  )
  expect_error(
    anywhere("t", env = "env")
  )
})
```

